【裁判字號】    94,訴,683
【裁判日期】    950620
【裁判案由】    違反毒品危害防制條例
【裁判全文】
臺灣新竹地方法院刑事判決               94年度訴字第683號
公  訴  人  臺灣新竹地方法院檢察署檢察官
被      告  甲○○
上列被告因違反毒品危害防制條例案件，經檢察官提起公訴（九
十四年度毒偵字第一四九七號）及同署檢察官移送併案審理（九
十五年度毒偵字第六五號、第五五四號），本院裁定進行簡式審
判程序，判決如下：
     主  文
甲○○連續施用第一級毒品，累犯，處有期徒刑玖月；又連續施
用第二級毒品，累犯，處有期徒柒月。應執行有期徒刑壹年貳月
。
     事  實
一、甲○○曾於民國八十九年及九十一年間因二次違反毒品危害
    防制條例案件，經本院以八十九年度竹東簡字第二○七號及
    九十一年度竹東簡字第三二號判決各判處有期徒刑六月，如
    易科罰金，以三百元折算一日確定，自九十二年四月十二日
    入監執行，於同年十二月十一日易科罰金執行完畢。其於八
    十八年初且因施用毒品案件，經本院裁定觀察勒戒後，認無
    繼續施用毒品傾向，於八十八年五月二十六日釋放出監，由
    臺灣新竹地方法院檢察署檢察官於同日，以八十八年度偵字
    第三八二二號不起訴處分確定。又於八十八年底因施用毒品
    案件，經本院裁定觀察勒戒後，亦認無繼續施用毒品傾向，
    於八十九年二月十五日釋放出監，由臺灣新竹地方法院檢察
    署檢察官於同日，以八十九年度毒偵緝字第二四號不起訴處
    分確定。再於八十九年間因施用毒品案件，經本院裁定令入
    戒治處所施以強制戒治，並於八十九年十月十二日，以八十
    九年度竹東簡字第二○七號判決判處有期徒刑六月，如易科
    罰金，以三百元折算一日確定。嗣其強制戒治處分經評定為
    合格，無繼續戒治之必要，經本院裁定停止強制戒治付保護
    管束後，再經裁定撤銷停止強制戒治，於九十二年四月十二
    日強制戒治執行期滿，仍不知悔改，於強制戒治執行完畢後
    五年內，復基於施用第一級毒品海洛因之概括犯意，於九十
    四年三月十八日晚上某時起至九十五年三月二十五日中午十
    二時許止，在其位於新竹縣北埔鄉南坑村二之二號住處，將
    香菸捲紙內之部分菸草撥出，填入海洛因粉末後，持其所有
    之打火機點燃香菸吸食之方式，不定時連續施用海洛因多次
    。又另行起意，基於施用第二級毒品安非他命之概括犯意，
    於九十四年三月十八日某時起至九十四年十月十三日下午五
    時許止，在其上址住處，將安非他命放入其友人所有之玻璃
    球內，持其友人所有之打火機點火燒烤，吸食安非他命遇熱
    時產生之煙氣之方式，不定時連續施用安非他命多次。嗣警
    方於(1)九十四年三月十八日晚上十時三十分許，至其友人位
    於新竹縣北埔鄉大湖村下大湖三十號住處查訪後，徵得在場
    之甲○○同意，於翌日即同年月十九日採集其尿液送驗，呈
    嗎啡（即海洛因水解後之反應）及安非他命陽性反應。(2)九
    十四年十月十三日晚上十一時許，強制毒品調驗人口甲○○
    到案後，於同日採集其尿液送驗，呈安非他命陽性反應。(3)
    九十四年十二月十四日晚上六時三十分許，在新竹縣竹東鎮
    ○○街六六號十二樓之三查緝通緝犯王添順後，徵得在場之
    甲○○同意，於同日採集其尿液送驗，呈嗎啡陽性反應。(4)
    九十五年三月二十五日下午四時三十分許，在新竹縣北埔鄉
    小南坑二之二號查緝通緝犯蔡麗華後，徵得在場之甲○○同
    意，於同日採集其尿液送驗，呈嗎啡陽性反應而查獲上情。
二、案經新竹縣警察局竹北分局報請臺灣新竹地方法院檢察署檢
    察官偵查起訴及同署檢察官移送併案審理。
     理  由
一、被告甲○○所犯毒品危害防制條例第十條第一項施用第一級
    毒品罪及同條例第二項施用第二級毒品罪，均非為死刑、無
    期徒刑、最輕本刑為三年以上有期徒刑之罪或高等法院管轄
    第一審案件，其於準備程序進行中先就被訴事實為有罪之陳
    述，本院認為合於刑事訴訟法第二百七十三條之一第一項之
    規定，裁定進行簡式審判程序，先予敘明。
二、上述事實，業經被告甲○○於本院審理時坦白承認，而被告
    於九十四年三月十九日經警採尿送驗結果，呈嗎啡（即海洛
    因水解後之反應）及安非他命陽性反應；於九十四年十二月
    十四日及九十五年三月二十五日經警採尿送驗結果，均呈嗎
    啡陽性反應；於九十四年十月十三日經警採尿送驗結果，呈
    安非他命陽性反應等情，有尿液受檢人姓名年籍對照表四紙
    、臺灣尖端先進生技醫藥股份有限公司濫用藥物檢驗報告一
    紙及臺灣檢驗科技股份有限公司濫用藥物尿液檢驗報告三紙
    在卷可證。再施用第一級毒品海洛因，可於二至四日內由施
    用者尿液中檢測得知；施用第二級毒品安非他命，可於一至
    四日內由施用者尿液中檢測得知，亦有行政院衛生署管制藥
    品管理局九十二年三月十日管檢字第○九二○○○一四九五
    號函一份在卷可供參考。足見被告之自白與事實相符，可以
    採信，其於上開時地施用海洛因及安非他命多次之事實，均
    可認定。
三、被告於八十八年初因施用毒品案件，經本院裁定觀察勒戒後
    ，認無繼續施用毒品傾向，於八十八年五月二十六日釋放出
    監，由臺灣新竹地方法院檢察署檢察官於同日，以八十八年
    度偵字第三八二二號不起訴處分確定。又於八十八年底因施
    用毒品案件，經本院裁定觀察勒戒後，亦認無繼續施用毒品
    傾向，於八十九年二月十五日釋放出監，由臺灣新竹地方法
    院檢察署檢察官於同日，以八十九年度毒偵緝字第二四號不
    起訴處分確定。再於八十九年間因施用毒品案件，經本院裁
    定令入戒治處所施以強制戒治，並於八十九年十月十二日，
    以八十九年度竹東簡字第二○七號判決判處有期徒刑六月，
    如易科罰金，以三百元折算一日確定。嗣其強制戒治處分經
    評定為合格，無繼續戒治之必要，經本院裁定停止強制戒治
    付保護管束後，再經裁定撤銷停止強制戒治，於九十二年四
    月十二日強制戒治執行完畢等情，有臺灣新竹地方法院檢察
    署刑案資料查註紀錄表及臺灣高等法院被告前案紀錄表各一
    份在卷足憑，事證明確，被告於強制戒治執行完畢後，五年
    內再施用第一級毒品海洛因及第二級毒品安非他命之犯行，
    應可認定。
四、查海洛因、安非他命分別為毒品危害防制條例第二條第一項
    第一款、第二款所稱之第一級、第二級毒品，均不得持有及
    施用，被告甲○○竟持以施用，核其所為，係犯同條例第十
    條第一項之施用第一級毒品罪及同條第二項之施用第二級毒
    品罪。其施用前持有第一級毒品海洛因、第二級毒品安非他
    命之低度行為，應分別為施用之高度行為所吸收，均不另論
    罪。其先後多次施用海洛因及安非他命之行為，均時間緊接
    ，觸犯構成要件相同之罪名，顯係基於概括之犯意反覆為之
    ，為連續犯，均應以一罪論並加重其刑。公訴意旨固僅敘及
    被告於九十四年三月十九日凌晨二時四十分許採尿回溯二十
    六小時及九十六小時內某時施用海洛因及安非他命各一次之
    犯行，惟被告其餘施用海洛因及安非他命之行為，與已起訴
    之部分，均有連續犯之裁判上一罪關係，已如前述，本院自
    應併予裁判。又被告曾於八十九年及九十一年間因二次違反
    毒品危害防制條例案件，經本院以八十九年度竹東簡字第二
    ○七號及九十一年度竹東簡字第三二號判決各判處有期徒刑
    六月，如易科罰金，以三百元折算一日確定，自九十二年四
    月十二日入監執行，於同年十二月十一日易科罰金執行完畢
    ，有臺灣新竹地方法院檢察署刑案資料查註紀錄表及臺灣高
    等法院被告前案紀錄表各一份在卷可供參考，其受有期徒刑
    之執行完畢後，五年之內再犯有期徒刑以上刑之上開二罪，
    均為累犯，均應依法加重其刑，併均遞加重之。其所犯上開
    二罪，犯意各別，行為不同，應予分別論罪，合併處罰。爰
    審酌被告曾有妨害自由、贓物及違反毒品危害防制條例等前
    科之素行、經執行觀察勒戒與強制戒治後仍未戒除毒癮、施
    用毒品嚴重危害其身心健康、施用海洛因與安非他命之期間
    及坦認犯行之犯罪後態度等一切情狀，分別量處如主文所示
    之刑，並定其應執行之刑。至被告所有，供施用海洛因所用
    之打火機並未扣案亦無證據證明現尚存在，為避免執行困難
    ，爰不併予宣告沒收。另被告持以施用安非他命所用之玻璃
    球及打火機，均非被告所有之物，業經被告供明在卷，亦不
    併予宣告沒收。
據上論斷，應依刑事訴訟法第二百七十三條之一、第二百九十九
條第一項前段，毒品危害防制條例第十條第一項、第二項，刑法
第十一條前段、第五十六條、第四十七條、第五十一條第五款，
判決如主文。
本案經檢察官傅伊君到庭執行職務。
中    華    民    國  九十五  年    六  月  二十    日
                  刑事第六庭    法  官  林昌義
以上正本證明與原本無異。
如不服本判決，應於判決送達後10日內向本院提出上訴狀 (應附
繕本 )，上訴於臺灣高等法院。
中    華    民    國  九十五  年    六  月  二十    日
                                書記官  江靜玲
附錄本案論罪科刑法條全文：
毒品危害防制條例第十條
施用第一級毒品者，處六月以上五年以下有期徒刑。
施用第二級毒品者，處三年以下有期徒刑。


司法院資訊處製作；財團法人民間司法改革基金會備份。
